# 权益法核算公允价值计量的会计分录是不是少写了一项？

提问人：wufaxian 时间：2019-10-22 06:30:17
请看下方截图画红线的部分。（长图是图一，短图是图二）
其他综合收益 3,000,000；其他所有者变动 1,500,000 这两项虽然分别在出售股权和转换为交易性金融资产的过程当中都被确认为成本。但是也分别在第（ 2 ）和第（ 3 ）分录当中，确认为投资收益。但是损益调整的4,500,000 却没有被确认为投资收益。是否应该在（ 2 ）（ 3 ）会计分录后增加一个会计分录。
借损益调整 4,500,000。
贷投资收益 4,500,000。

回答人：chenyiwei
“长期股权投资——损益调整” 是历史上已经累计确认的投资收益，已体现在本企业（投资方）的期初留存收益中，现在自然不再需要重复确认为投资收益了。